臺灣板橋地方法院刑事裁定　　　96年度交聲字第1700、1703號
原處分機關　交通部公路總局臺北區監理所
異　議　人
即受處分人　甲○○
代　理　人　姜智遠律師
上列異議人因違反道路交通管理處罰條例案件，對於交通部公路
總局臺北區監理所於中華民國96年10月12日所為之處分（原處分
案號：北監自裁字第裁40-E00000000、40-E00000000號）聲明異
議，本院裁定如下：
    主  文
異議駁回。
    理  由
一、原處分意旨略以：異議人即受處分人甲○○於民國96年7 月
    8 日3 時40分許，駕駛車號1730-FJ 號自用小客車，在新竹
    縣客雅溪河堤道路上，有「2 輛以上汽車共同在道路上競駛
    」之違規行為，為警當場攔停而填製新竹市警察局E0000000
    0 、E00000000 號舉發違反道路交通管理事件通知單（下稱
    舉發通知單）舉發，並經原處分機關於96年10月12日以北監
    自裁字第裁40-E00000000、40-E00000000號違反道路交通管
    理事件裁決書，依道路交通管理處罰條例第43條第3 項、第
    4 項之規定，裁處罰鍰新臺幣（下同）30,000元，吊銷其駕
    駛執照，自96年11月12日起3 年內不得考領駕駛執照，並應
    接受道路交通安全講習，及吊扣車號1730-FJ 號自用小客車
    牌照3 個月等情。
二、異議意旨略以：伊當日行經西濱公路時，係於正常行駛途中
    ，無端遭警員在無任何警示動作下，突然喝令攔停，致伊十
    分驚恐而緊急煞車，差點撞上警車，是警員執法顯然過當，
    況當時車輛眾多，伊並未超速，亦未競速行駛，警員竟提出
    動態行車圖與照片為證，然照片係伊遭攔停後所拍攝，不足
    以證明伊有競速行為，為此聲明異議，請求撤銷原處分云云
    。
三、按汽車駕駛人，駕駛汽車有下列情形之一者，處新臺幣6,00
    0 元以上24,000元以下罰鍰，並當場禁止其駕駛：一、在道
    路上蛇行，或以其他危險方式駕車。二、行車速度，超過規
    定之最高時速60公里以上。三、拆除消音器，或以其他方式
    造成噪音。前項情形因而肇事者，並吊銷其駕駛執照。2 輛
    以上之汽車共同違反第1 項規定，或在道路上競駛、競技者
    ，處汽車駕駛人新臺幣30,000元以上90,000元以下罰鍰，並
    當場禁止其駕駛及吊銷其駕駛執照。汽車駕駛人有第1 項第
    1 款、第2 款或前項行為者，並吊扣該汽車牌照3 個月；經
    受吊扣牌照之汽車再次提供為違反第1 項第1 款或前項行為
    者，沒入該汽車。汽車駕駛人違反第1 項、第3 項規定者，
    應接受道路交通安全講習；未滿18歲之人，其與法定代理人
    或監護人依第21條規定應同時施以道路交通安全講習，並得
    由警察機關公布其法定代理人或監護人姓名，道路交通管理
    處罰條例第43條定有明文。次按汽車駕駛人，曾依第43條之
    規定吊銷駕駛執照者，3 年內不得考領駕駛執照，同條例第
    67條第2 項亦有明文。
四、經查：異議人於前開時地，駕駛車號1730-FJ 號自用小客車
    ，在新竹縣客雅溪河堤道路上，有2 輛以上自用小客車共同
    在道路上競駛之事實，有舉發通知單2 紙、危險駕車動態行
    進圖1 紙及舉發照片12紙附卷可稽，並經證人即舉發警員簡
    華明於本院訊問時具結證稱：96年7 月8 日凌晨3 點19分，
    有一位姓羅的民眾報案，說西濱公路風情海岸有車輛聚集疑
    似要競速，我收到報案，當天0 到4 點有防飆勤務，我就到
    了現場就看到有1 票車隊在那邊聚集並做表演特技，警察一
    來，他們就散開，所以我們當場就鳴警報，開警示燈，示意
    他們停車檢查，可是在場車輛不從，當場加速逃逸，從西濱
    公路78公里開始，就一路與警車展開追逐，我個人是指揮官
    ，我一開始就去打探虛實，查證屬實後就展開追趕，我就開
    始調度警力，請分局所屬8 個單位警力約二十名在最安全路
    段部署警力，等待包圍，追捕過程大概有10公里，時間約7
    到8 分鐘。（問：是否有親眼目睹異議人所駕車號1730-FJ
    的車輛，有與其他車輛競速，而且逃逸的事實？）是的，非
    常明確。……（問：在這些集體車輛逃離時，你們上前追逐
    時，確定異議人車輛有為了逃離追捕有危險駕駛行為，是否
    如此？）是。（問：當時與異議人一起逃離的車輛是否不只
    1 台？）是，至少有20台，他們當時從西濱公路78公里處往
    北開始逃竄，約至75公里，異議人右轉延平路，在延平路大
    概再追逐3 公里，這20輛車為了逃離就危險競駛，他們認為
    跟警察追逐是樂事，並且互相飆速，西濱公路的速限是80公
    里，他們當時的時速至少100 公里，我當時駕駛的警車以經
    開到時速100 公里還追不上異議人他們，而且距離愈來愈遠
    ，但還是在視線監控範圍之內，我還是看得到異議人車陣，
    我還聽到他們的車子發出尖銳的聲音，因為他們的車子都有
    改裝，最後是在我們部署警力的路段用優勢的警力做強制性
    的攔停圍捕。……異議人的車子比較特別，因為他車輛後面
    有尾翼，所以我印象很深刻，異議人車子的前車牌也沒有掛
    ，在追逐過程中，我可以確定異議人車輛是有在競速的車輛
    當中等語（見本院96年11月15日訊問筆錄第2 至4 頁），可
    知當時連同異議人在內，至少共有20輛自用小客車在警方抵
    達現場後，為避免遭警方取締，以超速競駛而逃逸之方式，
    共同在道路上競駛甚明。而證人簡華明係因接獲民眾報案，
    前往舉發地方查緝本件違規事實之情，亦有新竹市警察局指
    揮中心受理110 報案紀錄單1 紙佐卷可考，衡情應無設詞攀
    誣，或虛構違規事實以陷害異議人之可能。再警員執行公務
    時，本身即受有行政懲處責任之監督，且其到庭具結作證，
    更係以刑事責任擔保其證言之真實性，故警員簡華明前開證
    述內容，以及其所紀錄舉發之本件違規事實，應無不可採信
    之處，足認異議人確有於前述時、地，與2 輛以上自用小客
    車共同在道路上超速競駛，以圖逃脫警方追捕之情無疑。是
    異議人辯稱：並無超速或競駛之行為云云，無非事後卸責之
    詞，不足採信。
五、綜上所述，本件異議人確有於前述時、地，有「2 輛以上汽
    車共同在道路上競駛」之違規事證明確。從而，原處分機關
    依據裁處時之道路交通管理處罰條例第43條第3 項、第4 項
    之規定，裁處罰鍰30,000元，吊銷其駕駛執照，自96年11月
    12 日 起3 年內不得考領駕駛執照，並應接受道路交通安全
    講習，及吊扣車號1730-FJ 號自用小客車牌照3 個月，其認
    事用法並無違誤，裁罰亦無不當，本件異議為無理由，應予
    駁回。
據上論斷，應依道路交通管理處罰條例第87條第2 項，道路交通
案件處理辦法第19條，裁定如主文。
中　　華　　民　　國　　96　　年　　12　　月　　3 　　日
                  交通法庭    法　官  鄧雅心
以上正本證明與原本無異。
如不服本裁定，應於送達後5 日內，向本院提出抗告狀。
                              書記官　黃頌棻
中　　華　　民　　國　　96　　年　　12　　月　　3 　　日
